【裁判字號】    97,易,614
【裁判日期】    970807
【裁判案由】    恐嚇取財等
【裁判全文】
臺灣高雄地方法院刑事判決               97年度易字第614號
公  訴  人  臺灣高雄地方法院檢察署檢察官
被      告  乙○○原名周福田.
                      樓
上列被告因恐嚇取財等案件，經檢察官提起公訴（96年度偵字第
17775、21231、30397 號），本院以簡式審判程序判決如下：
    主  文
乙○○犯恐嚇罪，處有期徒刑參月，如易科罰金，以銀元參佰元
即新臺幣玖佰元折算壹日，減為有期徒刑壹月又壹拾伍日，如易
科罰金，以銀元參佰元即新臺幣玖佰元折算壹日；又犯傷害罪，
處拘役肆拾日，如易科罰金，以新臺幣壹仟元折算壹日。
    事實及理由
一、被告乙○○所犯均係死刑、無期徒刑、最輕本刑為3 年以上
    有期徒刑以外之罪，其於準備程序中就被訴事實為有罪之陳
    述，經受命法官告知簡式審判程序之旨，並聽取其與公訴人
    之意見後，本院合議庭裁定由受命法官獨任進行審判程序，
    合先敘明。
二、本件犯罪事實及證據，均引用檢察官起訴書之記載（如附件
    ），並就證據部分增列：被告乙○○於本院審理時之自白。
    另補充：同案被告甲○○所涉恐嚇取財未遂罪嫌，即起訴書
    犯罪事實（二）部分，業經本院於民國97年7 月10日判決。
三、核被告乙○○所為，係犯刑法第305 條之恐嚇罪、第277 條
    第1 項之傷害罪。其所犯上開2 罪，犯意有別，罪名各異，
    應予分論併罰。又被告所犯恐嚇罪部分，其行為後，如附表
    所示之相關刑法規定業經修正，並俱於95年7 月1 日施行，
    玆經整體比較結果，裁判時法並未較為有利，依刑法第2 條
    第1 項規定，自應適用各該行為時法，即修正前法。爰審酌
    被告所為，危害他人自由、身體法益，影響社會治安，實無
    可取，且迄未與告訴人丙○○和解，告訴人具狀表明不堪訟
    累，請本院從重處斷，惟念被告犯後坦承犯行，態度尚稱良
    好等一切情狀，分別量處如主文所示之刑，並就恐嚇罪部分
    ，適用修正前刑法第41條第1 項前段之規定，諭知易科罰金
    之折算標準，就傷害罪部分，參酌被告所犯情節，諭知以新
    台幣1 千元折算1 日之易科罰金折算標準，以資懲儆。再被
    告所為恐嚇犯行之時間，係在96年4 月24日之前，核符中華
    民國九十六年罪犯減刑條例規定之減刑條件，爰就此部分，
    併依同條例第2 條第1 項第3 款之規定，減其宣告刑，並諭
    知易科罰金之折算標準。
據上論斷，應依刑事訴訟法第299 條第1 項前段、第273 條之1
第1 項、第310 條之2 、第454 條第2 項，刑法第2 條第1 項前
段、第305 條、第277 條第1 項、（含修正前）第41條第1 項前
段，刑法施行法第1 條之1 ，修正前罰金罰鍰提高標準條例第2
條，中華民國九十六年罪犯減刑條例第2 條第1 項第3 款、第7
條，判決如主文。
本案經檢察官曾靖雅到庭執行職務。
中    華    民    國    97    年    8     月    7     日
                  刑事第十六庭  法  官  周宛瑩
以上正本證明與原本無異。
如不服本判決，應於判決送達後10日內，向本院提出上訴狀。
中    華    民    國    97    年    8     月    7     日
                                書記官  彭帥雄
附表：
┌────┬────────────┬────────────┬──────┬─────┐
│變更部分│行為時法（下稱舊法）之內│裁判時法（下稱新法）之內│比較理由    │比較結果  │
│        │容                      │容                      │            │          │
├────┼────────────┼────────────┼──────┼─────┤
│【罰金刑│法定刑有處罰金（銀元）者│刑法施行法第1 條之1 規定│刑法之貨幣單│被告所犯刑│
│貨幣單位│，依罰金罰鍰提高標準條例│，94年1 月7 日刑法修正施│位由銀元變更│法第305 條│
│之變更】│第1 條前段規定，就其數額│行後，分則編所定罰金貨幣│為新台幣，且│之罰金刑，│
│        │得提高為10倍；再依現行法│單位為新台幣，且分則編未│刑法分則之罰│適用新舊法│
│        │規所定貨幣單位折算新台幣│修正之條文定有罰金者，提│金數額，亦視│所科之數額│
│        │條例第2 條規定，以3 倍折│高其數額為30倍；但72年6 │該分則先前曾│均相同，是│
│        │算新台幣。即將原法定罰金│月26日至94年1 月7 日新增│修正與否，而│以新法並未│
│        │刑度之銀元，以30倍換算新│或修正之條文，則提高其數│分別提高3 或│較有利。  │
│        │台幣。                  │額為3 倍。              │30倍。      │          │
├────┼────────────┼────────────┼──────┼─────┤
│【罰金刑│（銀元）1 元以上。      │新台幣1000 元以上。     │新法提高罰金│舊法有利。│
│之下限】│參照上開規定，經提高10倍│                        │刑之下限（由│          │
│刑法第33│後，再折算新台幣，即新台│                        │新台幣30元提│          │
│條第5 款│幣30元。                │                        │高至1000元）│          │
│        │                        │                        │。          │          │
├────┼────────────┼────────────┼──────┼─────┤
│【易科罰│以（銀元）1 元以上3 元以│以新台幣1000元、2000元或│易科罰金折算│舊法有利。│
│金之折算│下折算1 日。            │3000元折算1 日。        │標準由銀元  │          │
│標準】刑│復依罰金罰鍰提高標準條例│                        │300 元即新台│          │
│法第41條│第2 條規定（已於95年5 月│                        │幣900 元，提│          │
│第1 項前│17日修正刪除，於同年7 月│                        │高為以新台幣│          │
│段      │1 日施行），提高100 倍後│                        │1000元、2000│          │
│        │，再折算新台幣，即以新台│                        │元或3000元折│          │
│        │幣300 元以上900 元以下折│                        │算1 日。    │          │
│        │算1 日。                │                        │            │          │
├────┴────────────┴────────────┴──────┴─────┤
│綜上比較結果，以舊法較有利於被告。                                                    │
└───────────────────────────────────────────┘
附錄本案論罪法條：
中華民國刑法第305條
（恐嚇危害安全罪）
以加害生命、身體、自由、名譽、財產之事，恐嚇他人致生危害
於安全者，處2 年以下有期徒刑、拘役或3 百元以下罰金。
中華民國刑法第277條
（普通傷害罪）
傷害人之身體或健康者，處3 年以下有期徒刑、拘役或1 千元以
下罰金。
犯前項之罪因而致人於死者，處無期徒刑或7 年以上有期徒刑；
致重傷者，處3 年以上10年以下有期徒刑。


司法院資訊處製作；財團法人民間司法改革基金會備份。
